【裁判字號】    99,中交簡上,299
【裁判日期】    990520
【裁判案由】    公共危險
【裁判全文】
臺灣臺中地方法院刑事判決         99年度中交簡上字第299號
上  訴  人
即  被  告  丙○○
上列上訴人即被告因公共危險案件，不服本院臺中簡易庭中華民
國九十九年二月二十五日九十九年度中交簡字第二五四號第一審
簡易判決（聲請案號：臺灣臺中地方法院檢察署九十九年度速偵
字第三０九號），提起上訴，本院管轄之第二審合議庭判決如下
：
    主    文
上訴駁回。
    事實及理由
一、本案經本院合議庭審理結果，認第一審簡易判決除「犯罪事
    實及理由」欄一所認定上訴人即被告丙○○飲酒之地點應更
    正為其位於臺中市○○路三五一巷一號八樓租屋處，及「犯
    罪事實及理由」欄二、第三行之「第二項後段」應予刪除（
    原審判決上開誤載及贅載，因均尚不影響於判決科刑之本旨
    ，爰均予以更正之）外，其認事、用法及量刑均無不當，應
    予維持，並引用本院第一審簡易判決書及其所引臺灣臺中地
    方法院檢察署檢察官聲請簡易判決處刑書記載之犯罪事實、
    證據及理由（如附件）。
二、上訴人即被告丙○○（以下稱被告）之上訴意旨略以：原審
    判決雖無違誤，惟仍請求從輕量刑，並降低刑期易科罰金之
    折算標準金額等語。
三、惟查：按關於刑之量定，係實體法上賦予法院得為自由裁量
    之事項，倘其未有逾越法律所規定之範圍，或濫用其權限，
    即不得任意指摘為違法，且在同一犯罪事實與情節，如別無
    其他加重或減輕之原因，下級審量定之刑，亦無過重或失輕
    之不當情形，則上級審法院對下級審法院之職權行使，原則
    上應予尊重（最高法院七十五年度臺上字第七０三三號、八
    十五年度臺上字第二四四六號判決意旨參照）。查本件被告
    所犯刑法第一百八十五條之三之罪之法定刑為「一年以下有
    期徒刑、拘役或十五萬元以下罰金」，原審以被告前開犯行
    事證明確，並依刑法第五十七條各款所列事項及一切情狀，
    依職權就個案裁量於法定刑度內判處被告有期徒刑六月，如
    易科罰金，以新臺幣二千元折算一日，本院酌以被告前已曾
    有三次觸犯刑法第一百八十五條之三之罪，先於九十二年十
    一月三日經本院豐原簡易庭以九十二年度豐交簡字第五０一
    號判處拘役四十日（得易科罰金）確定；又於九十三年十一
    月十五日，由本院豐原簡易庭以九十三年度豐交簡字第四七
    一號判處有期徒刑四月（得易科罰金）確定；再於九十四年
    六月八日經本院豐原簡易庭以以九十四年度豐交簡字第二二
    四號判處有期徒刑六月（得易科罰金）確定，竟均仍不知警
    惕而再犯本案，且被告有累犯加重之事由，本次為警測得呼
    氣所含酒精濃度高達每公升一毫克，並係自後追撞被害人乙
    ○○駕駛之車牌號碼二四三─ＵＢ號自用公務大貨車，其酒
    後不能安全駕駛之程度及對於公眾交通往來安全之危害均非
    輕，被告並於為警據報前往處理之際，遲遲不肯出示證件配
    合，態度非佳（此有承辦員警製作之職務報告一件在卷可憑
    ，見本審卷第二十頁）等情，堪認原審之量刑尚無過重而明
    顯違背正義之情形，復查無其他法定應予減輕之事由【被告
    本案並無自首之情形，已據被告於本院審理時陳明（見本審
    卷第三一頁反面），並有上開查獲員警製作之職務報告一份
    在卷可考（見本審卷第二十頁），附為敘明】，被告提起上
    訴指摘原審判決量刑過重，難謂有理由。綜上所陳，本件被
    告執以上訴之理由，尚非可採。本院認原審以被告犯刑法第
    一百八十五條之三之服用酒類，不能安全駕駛動力交通工具
    而駕駛之罪事證明確，而適用刑事訴訟法第四百四十九條第
    一項前段、第四百五十四條第二項，刑法第一百八十五條之
    三、第四十七條第一項、第四十一條第一項前段，刑法施行
    法第一條之一第一項，判決被告「服用酒類，不能安全駕駛
    動力交通工具而駕駛，累犯，處有期徒刑陸月，如易科罰金
    ，以新臺幣貳仟元折算壹日。」，其認事用法並無不當，量
    刑亦未悖於法律；被告執前詞指摘原審判決，為無理由，應
    予駁回。
據上論斷，應依刑事訴訟法第四百五十五條之一第一項、第三項
、第三百六十八條、第三百七十三條，判決如主文。
本案經檢察官甲○○到庭執行職務
中    華    民    國    99    年    5     月    20    日
                  刑事第十一庭  審判長法  官  李雅俐
                                      法  官  王世華
                                      法  官  蔡美華
以上正本證明與原本無異。
本件不得上訴。
                                      書記官  莊金屏
中    華    民    國    99    年    5     月    20    日
附錄論罪科刑法條：
刑法第一百八十五條之三：
服用毒品、麻醉藥品、酒類或其他相類之物，不能安全駕駛動力
交通工具而駕駛者，處一年以下有期徒刑、拘役或科或併科十五
萬元以下罰金。

司法院資訊處製作；財團法人民間司法改革基金會備份。
